# Michelly Esteves Ribeiro

#### Enfermeira

Cel: (035) 98458-4452. E-mail: michellyer@hotmail.com. Alfenas/MG.

#### **Objetivo**

Docente

#### Resumo

Enfermeira com 11 anos de experiência. Ao longo dos anos adquiri experiência em pronto socorro, clínica médica, atenção básica (nota máxima na avaliação do PMAQ - hoje, Programa Previne Brasil), Destaque na "Experiência Exitosa" pelo COSEMS, Implantação do Prontuário Eletrônico do Cidadão e o e-SUS na atenção primária do município) e secundária e na docência (técnico, graduação, pós-graduação e EAD). Atuei na saúde pública, atenção secundária, coordenando o serviço de IST/AIDS e Hepatites Virais do município de Alfenas/MG, e estou como Assistente a Docência da UAB (Universidade Aberta do Brasil), supervisão de estágios/docência em Enfermagem (SENAC) e docente de graduação em Enfermagem UEMG-Unidade Passos e FACICA.

## Formação Acadêmica

2021/2022 - Especialização em Mediação de Processos Educacionais na Modalidade Digital – Faculdade São Leopoldo Mandic/SP

2020/2020 - Curso de Gerência de Unidades Básicas de Saúde, Gestão da Clínica e do Cuidado - 180 Horas – UFF/RJ

2014/2016 — Mestrado em Enfermagem pelo Programa de Pós-Graduação em Enfermagem — UNIFAL/MG

- Bolsista CAPES
- Menção Honrosa na categoria "Relato de Experiência"

2013/2015 - Especialização em Formação Pedagógica para Profissionais de Saúde – UFMG/MG

2012/2014 - Especialização em Gestão Pública de organizações de Saúde UFJF/MG

2012/2013 - Especialização em Urgência e Emergência – UNIS/MG

2007/2010 - Graduação em Enfermagem – UNIFENAS/MG

#### **Experiência Profissional**

Universidade Estadual de Minas Gerais – UEMG – Unidade Passos

• Abr. 2022 – atual: Professor do Ensino Superior – Enfermagem

Faculdade de Ciências e Tecnologias de Campos Gerais/MG - FACICA

• Mar. 2022 – atual: Professor do Ensino Superior – Enfermagem

### **SENAC MINAS**

• Fev. 2022 – atual: Supervisora de estágio/Docente em Técnico em Enfermagem

Universidade Federal de Juiz de Fora (UFJF) – Polo UAB de Boa Esperança/MG

• Ago. 2020 – atual: Assistente à Docência

# Prefeitura Municipal de Alfenas/MG

 Jan. 2021 – Dez. 2021: Enfermeira RT de ESF e Coordenadora do Programa Municipal de IST/AIDS e Hepatites Virais
 Durante o tempo permanecido na instituição, fui promovida para a coordenação da atenção secundária do município

## **IFSULDEMINAS**

- Fev. 2020 Dez. 2021: Tutora presencial/distância dos cursos de Pós-Graduação em Urgência e Emergência e de Oncologia Polo de Passos/MG
- Fev. 2018 Dez. 2018: Tutora presencial/distância do curso de Pós-Graduação em Urgência e Emergência Polo de Passos/MG
- Fev. 2018 Dez. 2018: Tutora presencial do curso técnico de Análises Clínicas Polo de Ilicínea/MG
- Fev. 2016 Mar. 2017: Tutora a distância do curso de Especialização Técnica em Enfermagem do Trabalho
- Jan. 2016 Abr. 2016: Coordenadora do Curso de Cuidador de idoso Polo de Campestre/MG (PRONATEC)
- Jan. 2016 Abr. 2016: Tutora presencial do curso de Cuidador de idoso Polo de Campestre/MG (PRONATEC)
- Jan. 2016 Abr. 2016: Professora EAD do curso de Cuidador de idoso Polo de Campestre/MG (PRONATEC)
- Mai. 2015 Fev. 2016: Tutora presencial do curso técnico de Análises Clínicas Polo de Alfenas/MG
- Dez. 2014 Mai. 2015: Tutora presencial do curso de Inglês Polo de Machado/MG

Conselho Nacional de Secretarias municipais de Saúde (CONASEMS) e Faculdade São Leopoldo Mandic

• Fev. 2021 – Jan. 2022: Tutora do curso de Aperfeiçoamento e de Extensão Fortalecimento das Ações de Imunização em Territórios Municipais (IMUNIZASUS)

Faculdade de Ciências e Tecnologias de Campos Gerais/MG (FACICA)

• Ago. 2020 – Dez. 2020 e Ago. 2018 – Dez. 2018: Supervisora de estágio curricular do curso de graduação em Enfermagem

# Prefeitura Municipal de Ilicínea/MG

Abr. 2016 – Dez. 2020: Enfermeira RT de ESF
Reorganização da rede da atenção básica do município
Nota máxima na avaliação federal das unidades básicas de saúde
Destaque na "Experiência Exitosa" pelo COSEMS
Implantação do Prontuário Eletrônico do Cidadão e o e-SUS na atenção primária do município

#### UNIFAL/MG

 Out. 2013 – Fev. 2014: Docente da disciplina de Sistematização da Assistência em Enfermagem

## Pronto Atendimento Municipal de Ilicínea/MG

Mai. 2011 a Ago. 2013: Enfermeira assistencial
 Durante o tempo de trabalho na instituição fui promovida a Responsável Técnica
 do setor e também atuei como Supervisora de estágio extracurricular em
 Enfermagem